# 请教陈版与各位大佬，合作经营项目确认收入，新收入准则总额法还是净额法？

提问人：东合子 时间：2019-03-15 16:34:06
背景：甲方为民营医院将一幢楼交予乙方经营作为招待所，合同约定收入归属甲方所有，乙方代收；成本甲方承担，经营价格按照双方共同约定执行，日常经营活动由乙方负责，账务处理都在乙方进行。最终年度结束甲方80%，乙方 20% 按双方确认的项目核算报表利润进行分成。问题：此类合作经营项目是否能够理解为乙方可以控制这项资产，因为日常的经营活动都由乙方进行，从前台到保洁，甲方并没有派任何人员参与乙方的经营。但是合同约定中又明确约定了收入归甲方所有，此处是否可以不考虑合同的形式，而按照实质全额在乙方确认收入。此外利润的分成比例对于判断风险报酬的转移是否能成为一个考虑因素？请各位解惑，谢谢大家。

回答人：chenyiwei
在实务操作中，由于该项合作并不成立具有地理法人资格的项目公司，故需要考虑的一个重要问题是：该招待所是以甲方还是乙方的名义对外经营？即对于旅客而言，谁是向其提供住宿服务的首要义务人？
如果是以甲方的名义经营、开具的发票是甲方抬头，旅客并不知道乙方是实际经营者，则甲方全额确认收入和成本，归属于乙方的收益计入管理费用；
乙方仅按净额法确认管理费收入。
如果是以乙方的名义经营，开具的发票是乙方抬头，则应视作乙方向甲方承租该房屋用于经营招待所，此时乙方应全额确认住宿收入和全部经营成本（包括支付给甲方的收益作为租金成本）。甲方仅确认租金收入。